【裁判字號】    89,南簡上,37
【裁判日期】    890609
【裁判案由】    賭博
【裁判全文】
臺灣臺南地方法院刑事判決              八十九年度南簡上字第三七號
    上  訴  人即被告  甲○○
右列上訴人因賭博案件，不服本院新營簡易庭八十九年一月十二日所為之簡易判決（
檢察官聲請簡易判決處刑案號：八十八年度營偵字第一六０七號），提起上訴，本院
判決如左：
    主  文
原判決撤銷。
甲○○連續意圖營利聚眾賭博，處有期徒刑陸月，如易科罰金，以佰元折算壹日。
扣案之骰子貳顆、撲克牌壹拾貳副、劃記號押注用之牛皮紙壹張均沒收。
    事  實
一、甲○○基於意圖營利之概括犯意，自民國八十八年十月十四日中午起，至同年月
    十五日十三時許止，連續供給台南縣白河鎮仙草里十二鄰白水溪十六號房屋作為
    公眾出入之場所，並供給該處作為賭博場所，聚集不特定之眾人賭博財物，賭法
    係由甲○○提供撲克牌為賭具，賭客下注抽牌二支與莊家比大小決定輸贏，甲○
    ○則從莊家所贏賭資中抽頭牟利，而甲○○亦自任莊家參與賭博，嗣於八十八年
    十月十五日十三時二十五分許，在上址經警當場查獲楊胡秀枝等十九人在場賭博
    ，並扣得甲○○所有供賭博所用之骰子二顆、樸克牌十二副、劃記號押注用之牛
    皮紙一張，其時甲○○已抽頭得利共約新台幣一萬餘元（未扣案）。
二、案經台南縣警察局白河分局報告臺灣臺南地方法院檢察署檢察官偵查起訴。
    理  由
一、訊據被告即上訴人甲○○，對於右記時間，供給台南縣白河鎮仙草里十二鄰白水
    溪十六號房屋作為公眾得出入場所，並以之為賭博場所，聚集不特定之眾人賭博
    財物，賭法係由其提供樸克牌為賭具，賭客下注抽牌二支與莊家比大小決定輸贏
    ，甲○○亦自任莊家參與賭博，並從莊家所贏賭資中抽頭牟利等情，業據其於警
    訊、偵查中供承不諱，又有扣案之骰子二顆、撲克牌十二副、劃記號押注用之牛
    皮紙等物足證，並經參與賭博之楊胡秀枝等人於警訊證述屬實，且有現場照片六
    幀附卷可參。雖被告另於本院辯稱：被警查獲時，伊尚未開始玩牌，伊只有拿賭
    客交付之五百元紅利，樸克牌並非伊所有之物云云。然查被告於警訊時已供承：
    今天約聚賭一小時被警查獲，樸克牌等物全係我提供的，吃紅共約新台幣一萬餘
    元等情在卷（見八十八年十月十五日十五時二十分警訊筆錄），其上開辯解，無
    非事後避重就輕之詞，殊不足採，犯行堪以認定。
二、核被告所為係犯刑法第二百六十六條第一項前段之普通賭博罪、同法第二百六十
    八條之意圖營利供給賭博場所罪及意圖營利聚眾賭博罪。又被告前後多次在公眾
    得出入之場所賭博財物，供給賭博場所及聚眾賭博犯行，時間緊接，方法一致，
    所犯各係構成要件相同之罪名，顯係基於概括犯意所為，為連續犯，應均依刑法
    第五十六條之規定論以一罪，並加重其刑。而被告以一行為觸犯上開三罪名，為
    想像競合犯，應依刑法第五十五條之規定，從情節較重之聚眾賭博罪處斷。公訴
    人雖未就被告所犯普通賭博罪起訴，既為裁判上一罪，即為起訴效力所及，本院
    自得一併加以審判。原判決酌情量處被告即上訴人有期徒刑六月，並諭知易科罰
    金之折算標準，量刑固屬允當，上訴意旨指摘原判決量刑過高，雖無理由，惟原
    判決就被告所犯普通賭博罪部分漏未審酌，即有違誤，應由本院將原判決撤銷，
    仍量處被告有期徒刑六月，並諭知易科罰金之折算標準。扣案之骰子二顆、撲克
    牌十二副係當場賭博之器具，應依刑法第二百六十六條第二項沒收，另劃記號押
    注用之牛皮紙一張，為被告所有供其犯賭博罪所用之物，爰依刑法第三十八條第
    一項第二款一併宣告沒收。
據上論斷，應依刑事訴訟法第四百五十五條之一第三項、第三百六十九條第一項前段
、第二百九十九條第一項前段、刑法第五十六條、第二百六十六條第一項前段、第二
項、第二百六十八條、第五十五條、第四十一條、第三十八條第一項第二款，罰金罰
鍰提高標準條例第一條前段、第二條，判決如主文。
本案經檢察官吳岳輝到庭執行職務
中    華    民    國     八十九     年      六      月         九       日
                           臺灣臺南地方法院刑事第四庭
                                 審判長法      官    張  意  聰
                                       法      官    卓  穎  毓
                                       法      官    蘇  孫  波
右正本證明與原本無異。
如不服本判決應於送達後十日內向本院提出上訴狀。
                                       書  記  官    羅  宗  賢
中    華    民    國     八十九     年      六      月        十三      日


司法院資訊處製作；財團法人民間司法改革基金會備份。
